【裁判字號】    89,訴,2432
【裁判日期】    891117
【裁判案由】    毒品危害防制條例
【裁判全文】
台灣台中地方法院刑事判決                        八十九年度訴字第二四三二號
    公  訴  人  臺灣臺中地方法院檢察署檢察官
    被      告  甲○○
右列被告因違反毒品危害防制條例案件，經檢察官提起公訴（八十九年度毒偵字第五
九七二號、八十九年度毒偵緝字第五０七號），本院判決如左：
    主  文
甲○○連續施用第一級毒品，處有期徒刑拾月。扣案之海洛因毒品壹包（淨重零點貳
公克、包裝重零點貳貳公克）、海洛因殘渣袋壹個均沒收銷燬之。又連續施用第二
級毒品，處有期徒刑陸月。扣案之安非他命毒品陸包（合計毛重伍點公克）沒收銷
燬之、玻璃球吸食器壹支、藥鏟壹支均沒收。主刑部分應執行有期徒刑壹年貳月。
    事  實
一、甲○○曾因湮滅證據案件，經本院於民國八十八年十月十日判處有期徒刑七月，
    緩刑三年確定，現仍緩刑中。猶不知悔改，復因施用毒品案件，經本院以八十八
    年度毒聲字第二三一二號裁定送觀察、勒戒後，認無繼續施用毒品傾向，經台中
    地方法院檢察署檢察官於民國八十八年四月二十八日以八十八年度偵字第七一五
    六號不起訴處分確定。詎甲○○復基於概括之犯意，竟於五年內即自八十八年六
    月七日下午一時許起，至八十九年九月九日凌晨五時許止，在台中縣太平市○○
    路○段二一三巷二五號二樓、台中市○○○路三二四號三一○室、台中市○○街
    一四二新羽旅館三○六室、台中市○○路某旅館等處，以將海洛因摻入香煙內方
    式，每日施用第一級毒品海洛因一至二次，連續施用多次。又另行起意，於前揭
    期間內，在上開處所，以將安非他命置於玻璃球吸食器內，以火燒烤產生燻煙，
    再吸食該燻煙之方式，每日施用第二級毒品安非他命二至三次，連續施用多次。
    嗣於八十八年六月七日下午二時許，為警在台中市○○○路三二四號三一０室查
    獲；復於八十九年四月二十四日下午五時許，為警在台中縣太平市○○路○段二
    一三巷二五號二樓查獲，並扣得含海洛因殘渣袋一個、安非他命四包（毛重三．
    七公克）、玻璃球吸食器一支、藥鏟一支；再於八十九年九月十日上午五時許，
    為警在台中市○區○○街一四二新羽旅館三０六室查獲，並扣得海洛因一包（淨
    重０．二三公克、包裝重０．二二公克）、安非他命二包（毛重一．六公克）。
    甲○○三次為警查獲時，經採尿送驗結果，均呈安非他命及嗎啡陽性反應，經本
    院以八十八年度毒聲字第四六五二號裁定送觀察、勒戒後，認有繼續施用毒品傾
    向。
二、案經台中縣警察局、台中縣警察局霧峰分局、台中市警察局第三分局分別移送臺
    灣臺中地方法院檢察署檢察官偵查起訴。
    理  由
一、右揭事實業據被告甲○○於本院審理時坦承不諱，且被告三次為警查獲時，所採
    集之尿液送檢驗尿液結果，確呈人體吸用海洛因及安非他命後之陽性反應，有台
    中縣衛生局檢驗尿水報告書二紙、台中市衛生局煙毒尿液檢驗成績書一紙在卷可
    證，復有上開毒品及玻璃球吸食器、藥鏟各一支扣案足稽。又被告前因施用毒品
    案件，經本院以八十八年度毒聲字第二三一二號裁定送觀察、勒戒後，認無繼續
    施用毒品傾向，經台中地方法院檢察署檢察官於八十八年四月二十八日以八十八
    年度偵字第七一五六號不起訴處分確定，有台灣台中地方法院檢察署刑案資料查
    註紀錄表一份附卷可稽；另被告於五年以內再犯施用第一、二級毒品海洛因、安
    非他命罪，經本院以八十八年度毒聲字第四六五二號裁定送觀察勒戒後，認有繼
    續施用毒品之傾向，有臺灣臺中看守所附設勒戒所八十九年九月二十六日中所正
    總字第一六三二號函及所附證明書各一份附卷可參。事證明確，被告犯行堪予認
    定。
二、核被告所為，係犯毒品危害防制條例第十條第一項施用第一級毒品罪、第十條第
    二項施用第二級毒品罪。被告因施用海洛因、安非他命毒品前之持有海洛因、安
    非他命之低度行為，應為其施用之高度行為所吸收，均不另論罪。被告所為數次
    施用海洛因、安非他命毒品之行為，時間緊接，所犯罪名相同，顯係基於概括之
    犯意為之，為連續犯，爰依刑法第五十六條之規定以一罪論，並加重其刑。被告
    所犯施用第一級毒品罪與施用第二級毒品罪，犯意各別，罪名不同，應分論併罰
    。爰審酌被告前因施用毒品犯行，經觀察、勒戒後，猶故態復萌，再施用毒品海
    洛因、安非他命不輟，無視於毒品對於自身健康之戕害及國家對於杜絕毒品犯罪
    之禁令，惡性非輕，然被告犯後尚知悔悟，坦承犯行等一切情狀，量處如主文所
    示之刑，並定其應執行之刑。扣案之第一級毒品海洛因一包（淨重０．二三公克
    、包裝重０．二二公克）、第二級毒品安非他命六包（合計毛重五．三公克）為
    第一、二級毒品，不論屬於犯人與否，應依毒品危害防制條例第十八條第一項前
    段規定沒收銷燬之。另海洛因殘渣袋一個，其上殘留之海洛因已無法與該殘渣袋
    剝離，應全部視為被查獲之毒品，亦應依毒品危害防制條例第十八條第一項前段
    之規定沒收銷燬之。又扣案之藥鏟及玻璃球吸食器各一支均為施用毒品安非他命
    所用之物，且為被告所有，業經其供明在卷，應依刑法第三十八條第一項第二款
    之規定宣告沒收。
據上論斷，應依刑事訴訟法第二百九十九條第一項前段，毒品危害防制條例第十條第
一項、第二項、第十八條第一項前段、第二十條第三項前段、刑法第十一條前段、第
五十六條、第五十一條第五款、第三十八條第一項第二款，判決如主文。
本案經檢察官簡文鎮到庭執行職務。
中      華      民      國    八十九    年     十一     月     十七     日
                                臺灣臺中地方法院刑事第四庭
                                    法  官  許 月 馨
右正本證明與原本無異。
如不服本判決，應於判決送達後十日內向本院提出上訴狀，上訴於臺灣高等法院臺中
分院( 須附繕本 )。
                                    書記官
中      華      民      國    八十九    年     十一     月     十七     日
附錄所犯法條：
毒品危害防制條例
第十條第一項：施用第一級毒品者，處六月以上五年以下有期徒刑。
第十條第二項：施用第二級毒品者，處三年以下有期徒刑。


司法院資訊處製作；財團法人民間司法改革基金會備份。
